---
title: "Práctica 1"
author: "Pablo Marcos Parra / Ángel Moreno Calvo / Sofía Mara Rivas Cuevas"
date: "4/11/2020"
output:
  pdf_document: default
  html_document:
    df_print: paged
---

```{r setup, include=FALSE}
knitr::opts_chunk$set(echo = TRUE)
```

# Enunciado de la práctica

Considerar una muestra aleatoria de tamaño n = 30 de una población cuya distribución es una mixtura
de dos distribuciones exponenciales con funciones de densidad:
\begin{center}
\includegraphics{funciones.png}
\end{center}
y proporciones p y 1-p respectivamente los datos observados son los siguientes:

```{r}
y<-c(0.92169370,0.20110924,0.08299092,1.27148296,0.08975299,2.49922718
     ,4.34097682,0.39260263,0.06973844,0.05284850,0.40770048,0.03917915
     ,0.19068404,1.26898667,0.53213247,0.52049674,0.22417266,0.18774498
     ,0.16727780,0.44944121,1.10100809,0.84404590,0.66023800,2.86944266
     ,0.08869227,0.85046707,0.41026355,0.28243983,0.07341746,0.10278472)
```

## Apartado A

**Obtener intervalos de confianza, de Wald, para p, con confianza 0.95.**

Para calcular el EMV de p vamos a utilizar la función *optim* de R.
La función de la mixtura es:
\begin{center}
\includegraphics{mixtura.png}
\end{center}
La función de verosimilitud es: 
\begin{center}
\includegraphics{verosimilitud.png}
\end{center}
A la hora de pasarlo a R usaremos la menos log-verosimilitud (de aquí en adelante nos referiremos a ella como *mlv*) y utilizando la función mencionada anteriormente calcularemos el EMV:
```{r}
f1<-function(y){
  return(dexp(y,1))
}
f2<-function(y){
  return(dexp(y,2))
}
mlv<-function(p){
  (-sum(log(p*f1(y)+(1-p)*f2(y))))
}
minimo<-optim(0.25,mlv,method="Brent",lower = 0, upper = 1,hessian = T)
EMV<-minimo$par
V<-as.numeric(solve(minimo$hessian))
I.C<-c(EMV-qnorm(0.975,0,1)*sqrt(V),EMV+qnorm(0.975,0,1)*sqrt(V))
```

**EMV=**
```{r echo=FALSE}
EMV

```
**I.C de Wald=**
```{r echo=FALSE}
I.C

```
La raíz de la varianza no está acotada y se nos puede ir a menos infinito, como se trata de una proporción el intervalo tiene que estar entre 0 y 1.

## Apartado B
**Obtener el p-valor del test de razón de verosimilitud para contrastar la hipótesis nula, *H0: p=0.5*.**

La razón de verosimilitud es: 
\begin{center}
\includegraphics{razon de verosimilitud.png}
\end{center}
El estadístico razón de verosimilitud viene dado por: 
\begin{center}
\includegraphics{estadistico.png}
\end{center}
Obtenemos el p-valor pedido con el siguiente código:
```{r}
Tobs<--2*(minimo$value -mlv(0.5))
pvalor<-1-pchisq(Tobs,1)
```
**P-Valor=**
```{r echo=FALSE}
pvalor
```
## Apartado C
**Utilizar el algoritmo EM para aproximar el estimador máximo verosímil de p, utilizando el valor inicial 0.5 y 25 iteraciones.**

Obtendremos la densidad de los datos completos. Como tenemos solo los datos observados no sabemos la probabilidad con la que aparecerán *f1* y *f2* así que para sacar los datos completos usaremos *bi*:

\begin{center}
\includegraphics{funcionap3.png}
\end{center}

Luego la función de verosimilitud de los datos completos es: 
\begin{center}
\includegraphics{verosimilituddatos.png}
\end{center}
Y su función log-verosimilitud: 
\begin{center}
\includegraphics{logverosimilitud.png}
\end{center}
### Paso E
\begin{center}
\includegraphics{pasoe.png}
\end{center}
Y tras sacar la esperanza condicionada de la fórmula obtenemos:
\begin{center}
\includegraphics{pasoe2.png}
\end{center}
### Paso M
Para el paso M hay que derivar con respecto de p y para maximizar, igualar a 0:
\begin{center}
\includegraphics{pasom.png}
\includegraphics{pasom2.png}
\end{center}

En R queda:
```{r echo=TRUE}
DO<-function(y,p){
  return(p*f1(y)+(1-p)*f2(y))
}
p<-0.5 #valor inicial de p
n<-length(y)#tamaño datos
for(i in 1:25){
  p<-(1/n)*sum(p*f1(y)/DO(y,p)) 
}
```
```{r echo=FALSE}
p
```
